Inventaris van het archief van de familie van Hogendorp, 1720-1902
Nationaal Archief, Den Haag
- Frederik Emilius van Hogendorp (broeder van Dirk van Hogendorp), 1769-1804, V.
  - Akten van aanstelling van Frederik Emilius van Hogendorp door de Staten-Generaal der Vereenigde Nederlanden tot Brigade-Majoor van de Infanterie, en door Prins Willem V tot 2de commandant van het bataillon Landzaten, 1793 Mei 15-1794 September 12; 72; 2 stukken
    De eerste aanstelling was een tijdelijke nl. voor den veldtocht tegen de Fransche Republiek. Frederik Emilius van Hogendorp diende als 2de luitenant bij het Regiment Hollandsche Gardes te voet sedert 1 Maart 1788, en als 1ste luitenant van 24 December 1793 af. Te vergelijken: Brieven uit de Verzameling-van Hogendorp. Verslagen 1913, Bijlage XII. Invent. No. 15 b en c.
  - Ontslagbrief voor Frederik Emilius van Hogendorp als "Eerste Luitenant, met rang van Capitain in het Regiment Hollandsche Guardes" van wege het Committé tot de algemeene zaken van het Bondgenootschap te Lande., 1795 April 10; 73; 1 stuk
  - Pas voor Frederik Emilius van Hogendorp, afgegeven door hertog Karel Willem Ferdinand van Brunswijk., 1795 September 16; 73BIS; 1 stuk
  - Akten van aanstelling van Frederik Emilius van Hogendorp tot kapitein en tot majoor bij de Nederlandsche troepen in Engelschen dienst door Frederik hertog van York, 1799 December 25-1800 November 13, en tot majoor bij het 2e flankbataillon door den prins van Oranje., 73TER; 3 stukken
- Carel Sirardus Willem graaf van Hogendorp (zoon van Dirk van Hogendorp), 1788-1856, VI.
  - Ambtelijk., A.
    - In Hollandschen krijgsdienst
      - Stukken betreffende de aanstelling van C.S.W. van Hogendorp tot kadet-volontair ter zee op het oorlogschip Neptunus, en de toekenning eener onderscheiding aan hem als zoodanig., 1806 April 11-October 10; 74; 3 stukken
      - Kennisgeving der benoeming van C.S.W. van Hogendorp tot 2de luitenant der cavalerie., 1806 December 23; 75; 1 stuk
        Dit stuk is geteekend door zijn vader Dirk van Hogendorp als Minister van Oorlog ad interim.
      - Kennisgeving der benoeming van C.S.W. van Hogendorp tot auditeur bij het gezantschap te Weenen, met behoud van zijn militairen rang., 1808 Januari 27; 76; 1 stuk
    - In Franschen krijgsdienst.
      - Missive tot toekenning van activiteitstractement aan C.S.W. van Hogendorp, kapitein bij den Generalen Staf., 1810 October 24; 77; 1 stuk
      - Stukken betreffende de aanstelling van C.S.W. van Hogendorp tot ritmeester, en zijn ontslag als luitenant-kolonel, en andere stukken betreffende zijn dienst in het Fransche leger., 1811 April 1-1816 November 14; 78; 9 stukken
    - Ambtenaar in Indischen burgerlijken dienst, (1817-1830).
      - Akte van aanstelling als ambtenaar der 2e klasse voor de Oostindische bezittingen., 1817 April 3; 79; 1 stuk
    - Resident van Buitenzorg.
      - Besluit van Commissarissen-generaal tot benoeming van C.S.W. van Hogendorp, lid van de Algemeene Rekenkamer, tot Resident van Buitenzorg, en akte van aanstelling., 1818 Augustus 28-1819 April 30; 80; 3 stukken
        Hierbij besluit van den Gouverneur-Generaal, houdende afwijzing van een verzoek van C.S.W. van Hogendorp, om een nader onderzoek omtrent zekere lasterlijke aantijgingen, tegen hem als Resident van Buitenzorg ingebracht.
        1823 Februari 25
    - Resident van Batavia.
      - Kennisgeving zijner benoeming en akte van aanstelling tot Resident van Batavia., 1823 Januari 28; 81; 2 stukken
      - "Kopyen van eenige belangrijke besluiten, reglementen, ordonnanciën enz. betreffende de plaatselijke inrigtingen der Residentie Batavia, verzameld ter speculatie van den heer Van Hogendorp.", 1823-1824; 82; 2 deelen
        Deel I (voorzien van inhoudsopgave) bevat de nos. 1-52 Deel II (voorzien van inhoudsopgave) bevat de nos. 54-90
      - Algemeen jaarlijksch verslag der Residentie Batavia over het jaar 1824 (Met inhoudstafel op een los blad.) (Afschrift.), 1825 Juni 1; 83; 1 deel
      - Stukken van onderscheiden aard, ingekomen bij den Resident van Batavia., 1825-1827; 84; 3 stukken
        Inhoud: Aanschrijvingen van het Gouvernement betreffende maandelijksche stortingen en de indiening van rekeningen. Kort verslag der Commissie ter registratie der lijfeigenen op ultimo December 1825
      - Akte tot verleening van eervol ontslag en pensioen aan den Indischen ambtenaar C.S.W. van Hogendorp. Hierbij een copie van een brieffragment betreffende de aanleiding tot dat ontslag., 1827 September 10,1830 October 8; 85
    - Lid van den Raad van Nederlandsch Indië, (1837-1852).
      - Stukken betreffende de aanstelling van C.S.W. van Hogendorp als lid van den Raad van Nederlandsch Indië, alsmede de regeling van zijn traktement en passagierscontract., 1837 April 4-Augustus 26; 86; 4 stukken
      - Akte tot bevestiging door het Gouvernement van het lid van den Raad van Nederlandsch Indië C.S.W. van Hogendorp als correspondent van de Instituten voor doofstommen te Groningen en voor blinden te Amsterdam., 1839 April 18; 87; 1 stuk
      - Concept-rapport der Commissie ter beoordeling der reclames betreffende het Pensioenreglement van 1837. Hierbij: Verzameling van stukken, behandeld bij die Commissie., 1838 October 31; 88; 2 banden
        Het lid van den Raad van Nederlandsch Indië C.S.W. van Hogendorp was voorzitter der Commissie, benoemd bij besluit van den Gouverneur-Generaal, d.d. 4 Juli 1838, no. 6, ter beoordeeling der reclames betrekkelijk het Reglement op het verleenen van pensioenen aan burgerlijke ambtenaren in Nederlandsch Indië van 1837
      - Adviezen, door C.S.W. van Hogendorp in den Raad van Nederlandsch Indië uitgebracht.(Deels concepten, deels afschriften., 1838 April 16-1851 Februari 3; 89; 56 stukken
        Deze adviezen betreffen: bestuurszaken, financiën, personalia, cultures en monopolies; een bundel stukken betreft rijstpelmolens op Java, bij welke onderneming D.C.A. graaf van Hogendorp, zoon van C.S.W. van Hogendorp, belanghebbende was.
      - Stukken betreffende de benoeming en het ontslag van het lid van den Raad van Nederlandsch Indië C.S.W. van Hogendorp als president der hoofdcommissie van onderwijs. (Extracten.), 1843-1848; 90; 2 stukken
      - Stukken betreffende de behandeling in den Raad van Nederlandsch Indië van een ontwerp tot herziening van het Regeerings Reglement., 1849-1850; 91; 11 stukken
        Inhoud: Concept-Nota's van de hand van C.S.W. van Hogendorp; Nota betreffende de beginselen aan het Ontwerp ten grondslag gelegd, en afschrift-missive van den Gouverneur-Generaal (Rochussen); Nota omtrent den loop der stukken en briefwisseling over het vaststellen der vergaderdagen.
      - Stukken betreffende de verhouding van den Raad van Nederlandsch Indië tot den Gouverneur-Generaal., 1836-1842; 92; 7 stukken
        Inhoud: Instructies van den Raad van Indië en van den Gouverneur-Generaal. (1836). Nota's omtrent de behandeling der stukken bij den Raad van Indië. (1839). Besluit van den waarnemend Gouverneur-Generaal over de bedoelde verhouding. (1841). Suppletoire punten van Instructie voor den Gouverneur-Generaal. (1842). Nota over het ambt van Algemeen secretaris. (z.d.)
      - Besluit tot benoeming van het lid van den Raad van Nederlandsch Indië, C.S.W. van Hogendorp tot President van het bestuur over de Protestantsche kerken in Nederlandsch Indië. (Copie-extract.), 1849 September 2; 93; 1 stuk
      - Brieven aan het lid van den Raad van Nederlandsch Indië C.S.W. van Hogendorp van verschillende personen., 1839 September 22-1851 Mei 25; 94; 10 stukken
        Hierbij minuten van 2 brieven van C.S.W. van Hogendorp aan den waarnemenden Gopuverneur-Generaal Merkus.
      - Stukken betreffende het ontslag en de pensioneering van C.S.W. van Hogendorp als lid van den Raad van Nederlandsch Indië., 1851-1852; 95; 15 stukken
        Concept-verzoekschriften aan den Koning en den Gouverneur-Generaal en staat van dienst. 1815-1852, 5 stukken
        Afschriften van stukken aangaande de reden van ontslag en de berekening van het pensioen. 1851 October 16-1852 December 15, 11 stukken
        Aanteekeningen op 2 dossiers retroacta betreffende het pensioen van de heeren Reynst en De Groot"van de hand van C.S.W. van Hogendorp. 1851, 2 bladen
      - Adviezen van den Raad van Nederlandsch Indië aan den Gouverneur-Generaal, om een deel der gouvernementsproducten in Indië zelf te verkoopen. (Afschriften.), 1840 April 4-Mei 10; 96; 2 stukken
      - Missives van den Gouverneur-Generaal aan den Raad van Nederlandsch Indië over de benoeming van een klerk bij dien Raad en over een rekwest om gratie. (Extracten.), 1851-1852; 97; 2 stukken
      - Stukken betreffende de landverhuur omstreeks 1840, 98; 5 stukken
        Resolutie van den Gouverneur-Generaal tot vaststelling van bepalingen omtrent verhuring van landen in Soerakarta, en bepalingen door den Soesoehoenan uit te vaardigen. Provisioneel Reglement op de huur en verhuur van landen in Soerakarta en Djocjakarta. 1839 November 4
        Notities omtrent een huurcontract met A.M. en A.F. Bousquet over gronden in de residentie Banjoemaas. (1840). Concept-overeenkomst voor de verhuur van woeste gronden. (gedrukt formulier z.d.)
      - Publicatie door den Gouverneur-Generaal bij de aanvaarding der regeering door Koning Willem III. (Gedrukt copie-extract.), 1849 Mei 13; 99; 1 stuk
    - Waarnemend vice-president van de Raad van Nederlandsch Indië, en waarnemend Gouverneur-Generaal.
      - Besluit tot opdracht van het provisioneel waarnemend vice-presidium van den Raad van Nederlandsch Indië aan het oudst aanwezig lid C.S.W. van Hogendorp. (Afschriften.), 1839 September 20; 100; 2 stukken
      - Stukken betreffende de opdracht van het provisioneel waarnemend vice-presidium, de aanvaarding van het bestuur als waarnemend Gouverneur-Generaal en de benoeming van een definitief waarnemenden vice-president. (Afschriften.), 1839 September 20-1840 December 11; 101; 12 stukken
        Te vergelijken no. 122
      - Besluit van den Gouverneur-Generaal, bepalende dat C.S.W. van Hogendorp het voorzitterschap zou afstaan aan het in Indië eerst aankomende oudere raadslid, die dan definitief waarnemend vice-president zou zijn. (Extract en copie.), 1840 Mei 30; 102; 2 stukken
      - Brieven, ingekomen bij den vice-president C.S.W. van Hogendorp van den algemeenen Secretaris Cornets de Groot en van den luitenant-kolonel Scharten, betrreffende den ziektetoestand van den Gouverneur-Generaal De Eerens., 1840 Mei-Juni.; 103; 9 stukken
      - Nummer der Javasche Courant, bevattende de officieele publicatie door den waarnemenden Gouverneur-Generaal Van Hogendorp van het overlijden van den Gouverneur-Generaal De Eerens en een levensbericht van laatstgenoemde. Hierbij nummers van de Nederlandsche Staatscourant, met die publicatie en biographie, en van het "Journal de La Hayë., 1840 Juni 3-October 4; 104; 4 stukken
      - Brieven met bijlagen, ingekomen bij den waarnemenden Gouverneur-Generaal C.S.W. van Hogendorp, gericht aan zijn voorganger den Gouverneur-Generaal De Eerens, van den Minister van Koloniën Baud., 1840 Januari 29-Augustus 8; 105; 5 stukken
      - Brieven in inlandsche taal met translaat, ingekomen bij den waarnemenden Gouverneur-Generaal Van Hogendorp, van de sultans van Djocjakarta, van Madoera en Soerakarta, naar aanleiding van het overlijden van den Gouverneur-Generaal De Eerens., 1840 Juni 11-13; 106; 11 stukken
        Hierbij nog 6 brieven in inlandsche taal.
      - Brieven, ingekomen bij den waarnemenden Gouverneur-Generaal Van Hogendorp, van de heeren Cornets de Groot, Baud, Hulsman, Plate en Merkus., 1840 Juni 5-1841 Januari 3; 107; 6 stukken
      - Brieven, uitgegaan van den waarnemenden Gouverneur-Generaal Van Hogendorp aan den Soesoehoenan van Soerakarta en aan den heeren Merkus, Baud en Cochius. (Copieën en minuten.), 1840 Juni 3-1841 Januari 3; 108; 12 stukken
      - Concept-besluiten van den waarnemenden Gouverneur-Generaal Van Hogendorp, en concept-brieven, aan mr. Merkus en aan den Raad van Indië, omtrent de opdracht der waarneming van het vice-presidium aan mr. Merkus, alsmede briefwisseling in duplo tusschen den waarnemenden Gouverneur-Generaal Van Hogendorp en mr. Merkus over die aangelegenheid. (Afschriften)., 1840 December 8-1840 December 16; 109; 21 stukken
      - Stukken, gewissewld tusschen den waarnemenden Gouverneur-Generaal Van Hogendorp en de Raden van Indië Elout en Van Schoor over het kapitalisatiecontract. (Afschriften.), 1840 November 26-1840 December 11; 110; 4 stukken
      - Aanspraak, door den waarnemenden Gouverneur-Generaal Van Hogendorp gehouden bij het overgeven van het bestuur aan zijn opvolger mr. P. Merkus. (Minuut.), 1841 Januari 6; 111; 1 stuk
      - Concept-verzoekschrift van C.S.W. van Hogendorp aan den Koning om zich over zijn bestuur als waarnemend Gouverneur-Generaal nader te mogen verantwoorden., 1841 Januari 28; 112; 1 stuk
      - Verzameling stukken, behandeld door het kabinet van den Gouverneur-Generaal van Nederlandsch Indië, met inhoudstafel. (Afschriften.), 1837-1840; 113A-113Z; 35 stukken met enkele bijlagen
        Deze verzameling (kabinetsmissives, rapporten, adviezen en jaarverslagen) is doorloopend gemerkt met de letters A tot Z en C2 tot M2, terwijl de stukken A2 en B2 uit deze verzameling zijn genomen blijkens losse aanteekening.
        - Bestanddeel 1, 113A
        - Bestanddeel 2, 113B
        - Bestanddeel 3, 113C
        - Bestanddeel 4, 113D
        - Bestanddeel 5, 113E
        - Bestanddeel 6, 113F
        - Bestanddeel 7, 113G
        - Bestanddeel 8, 113H
        - Bestanddeel 9, 113I
        - Bestanddeel 10, 113J
        - Bestanddeel 11, 113K
        - Bestanddeel 12, 113L
        - Bestanddeel 13, 113M
        - Bestanddeel 14, 113N
        - Bestanddeel 15, 113O
        - Bestanddeel 16, 113P
        - Bestanddeel 17, 113Q
        - Bestanddeel 18, 113R
        - Bestanddeel 19, 113S
        - Bestanddeel 20, 113T
        - Bestanddeel 21, 113U
        - Bestanddeel 22, 113V
        - Bestanddeel 23, 113W
        - Bestanddeel 24, 113X
        - Bestanddeel 25, 113Y
        - Bestanddeel 26, 113Z
        - Bestanddeel 27, 113C2
        - Bestanddeel 28, 113D2
        - Bestanddeel 29, 113E2
        - Bestanddeel 30, 113F2
        - Bestanddeel 31, 113G2
        - Bestanddeel 32, 113H2
        - Bestanddeel 33, 113I2
        - Bestanddeel 34, 113J2
        - Bestanddeel 35, 113K2
        - Bestanddeel 36, 113L2
        - Bestanddeel 37, 113M2
      - Verzameling stukken en rapporten, ter algemeene secretarie opgemaakt gedurende den tijd van het ad interim gevoerd bestuur van den waarnemenden Gouverneur-Generaal C.S.W. van Hogendorp van 1 Juni tot ultimo December 1840, 1840-1841; 114A-114I; 9 omslagen
        - Rapport betreffende de mutatiën, verloven en pensioneering van het Europeesche ambtenarenpersoneel in het jaar 1840 tot 15 November. (Afschrift.), 12 bladen, 114A
        - Rapport omtrent de finantieele aangelegenheden van Nederlandsch Indië in het jaar 1840>(Afschrift.), 37 bladen, Staat van den stand van alle hoofdstukken der begrooting op ultimo December 1840 met eene toelichtende memorie, alsmede staat van ontvangsten en uitgaven over geheel Nederlandsch Indië in 1840 (1841), 3 stukken; 114B
        - Missive van den Directeur-Generaal van Financiën aan den Gouverneur-Generaal ten geleide van een algemeenen staat van de Landskassen op Java en Madura van 1 tot medio Februari 1840,(Afschriften.) 1840 Mei 26, 2 stukken, 114C
        - Opgave der saldo's van de Landskassen op Java en Madura tusschen 1 Mei en ultimo December 1840 in vergelijking met dat tijdvak in 1839 (1840-1841). Hierbij Nota's over de "geldrapporten" der residenten tot betaling van producten van Juni tot September 1840 (1840 Juni 10), en over den finantieelen toestand op 31 December 1840 in vergelijking met 31 December 1839 (1841 April 13) (Afschriften.) 3 stukken, 114D
        - Rapport betreffende de cultures in het jaar 1840 tot ultimo December. (Afschrift.) 35 bladen, 114E
        - Staten van nog beschikbare producten uit den oogst 1839, van den vermoedelijken oogst in 1840, en van den "restanten" op ulto. Maart 1840, 4 stukken. Hierbij: staat van den stand der cultures in de verschillende residentiën van Java gedurende 1840, alsmede: Begrooting der cultures in 1840 en bedrag der landrenten op Java over 1837, 1838 en 1839, 2 deeltjes, 114F
        - Rapport over de militaire aangelegenheden van Nederlandsch Indië in 1840 (Afschrift.) 20 bladen; alsmede Emplacementsstaten van het Nederlandsch Oost Indische leger op 1 April, 1 Juli, 1 Augustus en 1 December 1840, en eene Instructie van den kommandant van 's Konings troepen in de Oost Indische bezittingen. 1829 Mei 2, 5 stukken, 114G
        - Beknopt Verslag betreffende de marine-aangelegenheden van Nederlandsch Indië in het jaar 1840 tot ulto. December. (Afschrift.) 7 bladen, 114H
        - i.) Rapport omtrent "Gemengde Zaken" van Nederlandsch Indië gedurende het jaar 1840 tot ulto. December. (Afschrift.) 9 bladz. Hierbij aanteekening van de hand van C.S.W. van Hogendorp betreffende deze verzameling stukken. (No. 114 a-i.). 1852, 1 stuk, 114I
      - Stukken betreffende de opdracht van het waarnemend vice-presidium van den Raad van Nederlandsch Indië aan het lid van dien raad C.S.W. van Hogendorp, tot aan de benoeming van mr. J.F.W. van Nes. (Extracten.), 1850 Januari 11-December 20; 115; 3 stukken
        Hierbij eene particuliere brief van den Minister van Koloniën Pahud aan Van Hogendorp over diens niet-benoeming tot vice-president van 1850 October 21
      - Stukken betreffende de waarnemeing van het vice-presidentschap van den Raad van Nederlandsch Indië in 1852, 116; 20 stukken
        a.) Advies van C.S.W. van Hogendorp op de kabinetsmissive omtrent de benoeming van een tijdelijken vice-president bij den Raad van Nederlandsch Indië, tijdens afwezigheid van mr. J.F.W. van Nes. (Concept.) 1852 Mei 12; en Stukken gewisseld tusschen den Gouverneur-Generaal (Duymaer van Twist) en den Raad van Indië. (Afschriften.) 1852 Mei 1-Mei 21, 5 stukken
        b.) Besluit van den Gouverneur-Generaal om gedurende zijn inspectiereis het dagelijksch beheer aan het lid van den Raad J.P.C. RÜloffs op te dragen, terwijl het oudste lid C.S.W. van Hogendorp het presidium zal blijven waarnemen. (Copie-extract.) 1852 Juni 27, 1 stuk
        c.) Brieven aan den Gouverneur-generaal Duymaer van Twist e.a. aan C.S.W. van Hogendorp en concept-uitgaande brieven van Van Hogendorp betreffende de waarneming van het vice-presidentschap en het dagelijksch beheer tijdens de afwezigheid van den Gouverneur-Generaal. 1852 Maart 11-December 15, 14 stukken
  - Niet-ambtelijk., B.
    - Journaal, door C.S.W. van Hogendorp gehouden gedurende de veldtocht in Rusland., 1812; 117; 5 bladen
    - Journaal, door C.S.W. van Hogendorp gehouden van zijne tweede reis naar Java., 1837; 118; 6 bladen
    - "Souvenirs de ma vie publique et particulière", mémoires van de hand van C.S.W. van Hogendorp., 1 Januari 1855 - 17 Mei 1856; 119; 30 bladen
      Hierbij "Mes souvenirs: Brouillon pour moi-même", klad van een gedeelte der mémoires (1855, 6 bladen).
    - "Bouwstoffen van een eigen levensschets" (van C.S.W. van Hogendorp). (Copie.), (c. 1853); 120; 1 stuk
      Hierbij "Nécrologie", kort levensbericht van C.S.W. van Hogendorp. (Copie.) c. 1856, 5 bladzijden
    - Couranten (en overdrukken uit couranten), vermeldende gebeurtenissen uit het leven van C.S.W. van Hogendorp, of bevattende zijne levensbeschrijving., 1830-1857; 121; 1 omslag
    - Nota, door C.S.W. van Hogendorp gepubliceerd over de gebeurtenissen in 1840, betreffende het provisioneel en het definitief waarnemen van het vice-presidentschap van den Raad van Indië. (Minuut.), 1843 Juli 23; 122; 6 bladen
      Hierbij behoorde een gedeelte der stukken no. 101 als bijlagen.
    - "Beknopte aanwijzing in cijfers van eenige geldelijke resultaten betreffende hetr jaar 1840, vergeleken met die van vroegere en latere dienstjaren. (Minuut en afschrift.), 1844 Augustus 10; 123; 2 stukken
    - Minuut eener verhandeling door C.S.W. van Hogendorp, getiteld: "Iets over den handel op Ned.-Indië en de Ned. handel Maatschappij"., (c. 1835); 124; 4 bladen
      Dit stuk is onderteekend met de letters H.P., onder welke initialen bijdragen door Van Hogendorp werden gepubliceerd in het Tijdschrift voor Nederlandsch Indië.
    - "Klapperboek van aanteekeningen over meerdere jaren." Verzameling van gegevens voor eene door C.S.W. van Hogendorp voorgenomen Tweede publicatie, als vervolg op zijn werk "Coup d'oeil sur l'île de Java" Bruxelles 1830, (1852); 125; een deel
      Van dit werk verscheen in 1835 te Amsterdam eene Hollandsche bewerking: "Beschouwing der Nederlandsche bezittingen in Oost-Indiën.
    - Letterkundige geschriften van C.S.W. van Hogendorp., 1816-1851; 126; 5 omslagen
      a.) "Essais de poésie par Charles de Hogendorp 1816" 1 deeltje
      b.) Gedichten, opgedragen aan verschillende familieleden. 1813-1851, 1 omslag
      c.) Minuut en afschrift van een toneelstuk, getiteld: "Pièce de circonstance sur la conquête de Bali." 1846 ,2 deeltjes
      d.) Gedicht over Napoleon op St. Heléna. 1 omslag (4 bladen)
      e.) "Eerste beginselen der aardrijkskunde" van de hand van C.S.W. van Hogendorp, samengesteld ten dienste zijner kinderen. 1821, 1 deeltje
    - Gelegenheidsgedichten, aan C.S.W. van Hogendorp en andere leden der familie Van Hogendorp opgedragen; hierbij eene verzameling letterkundige geschriften van verschillende hand, alsmede verhandelingen over dichtkunst en over welsprekendheid. Hierbij tevens een gedicht van I. da Costa op den dood van Dirk van Hogendorp, zoon van Gijsbert Karel (1845 Maart 22), 1793-1837; 127; 3 omslagen
      Zie voor andere stukken betreffende deze persoon: Verslagen XXXVI, 1913, bijlage XII, inv. nr. 192-198
    - Diploma, warbij C.S.W. van Hogendorp in den Nederlandschen adelstand wordt verheven met den titel van graaf, overgaande bij recht van eerstgeboorte., 1830 Januari 6; 127BIS; 1 stuk in blikken trommel
    - Certificaten van den Hoogen Raad van Adel betreffende den titel en praedicaten aan C.S.W. graaf van Hogendorp en zijne wettige kinderen toekomende, en andere daartoe betrekkelijke stukken., 1830 Januari 19-1842 Juli 1; 128; 6 stukken
    - Stukken betreffende de benoeming van C.S.W. van Hogendorp tot ridder in de orde van de Unie, 1809 October 12, zijn benoeming tot ridder en tot kommandeur der orde van den Nederlandschen Leeuw, 1831 October 17-1842 Juni 27 en zijn benoeming tot ridder in de orde van de Eikenkroon., 1853 December 31-1854 Januari 5; 129; 7 stukken
    - Stukken betreffende de toekenning aan C.S.W. van Hogendorp van de Fransche decoratie van de Lelie, 1814 Augustus 20, en zijn benoeming tot ridder en tot officier van het Legioen van Eer., 1823 Juni 16-1847 Juni 23; 130; 13 stukken
    - Bewijzen van lidmaatschap voor C.S.W. van Hogendorp van verschillende genootschappen., 1805-1852; 131; 6 stukken
    - Huwelijksvoorwaarden tusschen Carel Sirardus Willem van Hogendorp en Cécile Cathérine Olivier. (Grosse.), 1811 October 22; 132; 1 stuk
      Bij deze akte, gepasseerd ten paleize te Amsterdam, was Napoleon getuige. Te vergelijken: Mémoires du Général Dirk van Hogendorp, blz. 288
    - Extract van het huwelijksregister der parochie Sainte-Cathérine te Rijsel, betreffende het kerkelijk huwelijk van C.S.W. van Hogendorp en C.C. Olivier., 1811 November 12; 133; 1 stuk
    - Geboorte-extracten, extracten uit doopregisters, akten van huwelijksvoorwaarden en van overlijden betreffende eenige der kinderen van C.S.W. van Hogendorp., 1821-1831; 134; 8 stukken
    - Volmachten en "instructieve nota", door C.S.W. van Hogendorp gericht aan zijn neef jhr. mr. Dirk van Hogendorp en aan J. van Herkeren en Co., aangaande de opvoeding van twee zijner kinderen in Europa., 1837; 135; 5 stukken